【裁判字號】    89,上易,670
【裁判日期】    890418
【裁判案由】    竊盜等
【裁判全文】
台灣高等法院台中分院刑事判決                    八十九年度上易字第六七○號
    上  訴  人  臺灣苗栗地方法院檢察署檢察官
    被      告  丙○○
                丁○○
右上訴人因被告等竊盜等案件，不服臺灣苗栗地方法院八十八年度易字第九七九號中
華民國八十九年一月三日第一審判決（起訴案號：臺灣苗栗地方法院檢察署八十八年
度偵字第四七九五號。併辦案號：八十九年度偵字第六○一號），提起上訴，本院判
決如左：
      主  文
原判決關於丙○○、丁○○部分均撤銷。
丙○○共同連續攜帶兇器、踰越牆垣、毀壞安全設備竊盜，累犯，處有期徒刑壹年陸
月。扣案之螺絲起子壹支沒收。
丁○○故買贓物，處有期徒刑參月。緩刑肆年。
    事  實
一、丙○○有竊盜、違反麻醉藥品管理條例等前科，嗣於八十六年十月二十四日因違
    反麻醉藥品管理條例案件，經法院判處有期徒刑五月確定，於八十八年三月十九
    日執行完畢，仍不知悔改，於八十八年八月三十一日八時許，夥同溫永祥 (業據
    原審判處有期徒刑十月確定)共同意圖為自己不法之所有，基於竊盜之犯意聯絡
    ，持溫永祥所有對人之生命、身體構成威脅，客觀上足供兇器使用之鉗子一支（
    未據扣案），至苗栗縣公館鄉福星村大唐江山二號甲○○住處，先由丙○○自隔
    壁空屋踰越該處二樓後陽台圍牆，毀壞紗門後啟門入內，再至三樓開門讓溫永祥
    進入，共同竊取放影機、組合音響各一台（起訴書誤繕為放影機、組合音響及電
    視機各一台），得手後據為所有，並以機車載運至乙○○（起訴書誤繕為丙○○
    ）住處，乙○○明知該放影機及組合音響各一台為溫永祥、丙○○竊得之贓物，
    竟基於搬運贓物之犯意，於同日十一時許，駕駛車牌號碼ＢＨ－五四二九號自小
    客車搭載溫永祥，搬運前開竊得之贓物至位於苗栗縣苗栗市○○路之大大電器行
    ，以新台幣（以下同）一千五百元出售予知情之丁○○ (乙○○搬運贓物部分，
    業據原審判處拘役五十日確定)。
二、丙○○承上開竊盜之概括犯意，於八十九年二月一日凌晨三時許，在苗栗縣公館
    鄉館東村公館農會前，以客觀上可供兇器使用之起子一支，竊取邱楚君所有車牌
    號碼ＩＪＴ－一七○號重機車一部，得手後供已騎乘使用，嗣於八十九年二月一
    日上午十一時三十分，在苗栗縣公館鄉中義村中義三三四之六號為警查獲。
三、案經甲○○訴由苗栗縣警察局苗栗分局報請臺灣苗栗地方法院檢察署檢察官偵查
    起訴及移送併辦。
    理  由
一、訊據被告丁○○，對右揭事實收受前開放影機及組合音響之事實坦承不諱，雖矢
    口有故買贓物犯行，辯稱：當時係溫永祥等人持上開電器產品前來修理，因為較
    為匆忙，因此未貼上送修之標籤，伊不知係贓物云云。
二、本院查：
  (一)被告丙○○部分：(1)丙○○於本院調查及審理時均未到案，其於原審審理時雖矢
    口否認有竊取甲○○所有上電器用品之行為，辯稱：當日上午十時許，伊係載溫
    永祥去吉山廢鐵場，並非前去行竊云云。然查，被告丙○○於前揭時地夥同被告
    溫永祥共同行竊之事實，已據被告丙○○於八十八年十月十二日偵查中供認不諱
    ，當庭並詳述竊盜之過程為：「從二樓爬進去的，由隔壁空屋上去的，他門沒鎖
    ，用鑰匙將沙窗割破後打開門」等語，核與共同被告溫永祥於警訊、偵查及原院
    審理中供述之情節相符，並與告訴人甲○○於警訊、偵查及原審訊問中指訴失竊
    之情節相符，復有贓物認領保管單一紙在卷可資佐證，足認被告丙○○於偵查中
    之自白應與事實相符，其前開所辯，無非事後圖卸之詞，顯無足採。(2)丙○○於
    前開時地持起子一支竊盜邱楚君所有機車一部為警查獲之事實，業據其於警訊及
    偵查中自白不諱，核與邱楚君於警訊所訴失竊情節相符，並有贓物領據一紙及供
    行竊所用之起子一支扣案可資佐證。丙○○竊盜犯行，事證明確。
  (二)被告丁○○部分：(1)共犯乙○○於八十八年九月五日警訊時供稱：「 (那組音響
    及放影機，溫永祥以多少價格賣給丁○○)我見他拿新台幣壹仟伍佰元給溫永祥
    」等語，嗣於八十八年十二月二日原審調查時供稱：「約同日上午十一時，溫永
    祥以機車載音響及放影機至我家，要我載他去大大電器行，他要賣那些東西，之
    後我載他過去，他一人下車並將上開物賣掉，因他上車時手上拿著錢」等語。共
    犯溫永祥於原審訊問時亦供稱：「 (為何走出電器行時，手中持一千五百元？)
    我是拿一千三百元，我自己的錢」等語，雖就金額與乙○○所供不符，然就溫永
    祥於走出大大電器行時，手上拿著千餘元現金一節則屬一致。(2)丁○○係證人戊○○姪子，受僱於戊○○在其所經營之大大電器行工作，案發當日丁○○向伊配
    偶預支公款二千元，並告訴戊○○之配偶，伊向他人購買音響，當時戊○○之配
    偶在看到該音響時，尚告誡丁○○不要買到贓物等情，業據戊○○於警訊、偵查
    及本院調查時證述明確，而丁○○於原審訊問時供稱：當日確有向戊○○配偶借
    款二千元等語。(3)丁○○於八十八年九月五日及九月六日警訊時供稱：溫永祥交
    付伊前開音響及放影機修理，伊並未依老闆戊○○之規定，將該電器貼在標籤，
    放置在電器行內，而將之放在自己車上，伊因擔心遭戊○○責罵，因此才謊稱係
    伊向他人所購買等語。然被害人甲○○於原審訊問時指稱，伊失竊之音響及放影
    機並未有損壞情事等語，共犯丙○○於原審調查時亦供稱：「．．而是溫永祥找
    他 (乙○○)去大大電器行賣的 (指竊得之贓物)」等語。上開音響及放影機既為
    甲○○所失竊，是否損壞，就事理上自以甲○○所供較為可採，且丁○○身為電
    器行雇員，未依老闆規定，將客戶送修之電器用品貼上標籤以為識別，竟將之放
    置在其個人汽車內，其行事顯不合常理。(4)按認定犯罪事實所憑之證據，並不以
    直接證據為限，即綜合各種間接證據，本於推理作用，為其認定犯罪事實之基礎
    ，仍非法所不許，最高法院二十七年滬上字第六十四號著有判例。綜合上開證據
    ，丁○○確有明知贓物而買受之犯行應可認定。
三、查告丙○○持供前開行竊所用之鉗子及螺絲起子，對人之生命、身體可造成危險
    ，客觀上足供兇器使用。又紗門與紗窗主要功用雖在防止蚊蠅入內，然亦兼有防
    盜之作用，應係安全設備之一種。核被告丙○○所為，係犯刑法第三百二十一條
    第一項第二款、第三款之攜帶兇器踰越牆垣毀壞安全設備竊盜罪。公訴人就被告
    丙○○前開竊盜犯行雖未敘及攜帶兇器、踰越牆垣竊盜部分，惟因屬同一事實關
    係，本院自得併予審酌。又公訴人認被告丙○○前開所為應依刑法第三百二十一
    條第一項第二款之毀越門扇竊盜罪論處，核屬誤會。被告丙○○與溫永祥就前開
    竊盜甲○○所有財物部分犯行，有犯意聯絡及行為分擔，均為共同正犯。被告丙○○先後上開二次竊盜犯行，時間緊接，犯罪構成要件相同，顯係基於概括之犯
    意反覆為之，為連續犯，應依法論以一罪，並依法加重其刑。檢察官移送併辦部
    分與已起訴部分之犯行，係屬連續犯裁判上一罪，自亦為起訴效力所及，本院自
    得併予審理。原審就被告竊取甲○○財物之行為予以論罪科刑，固非無見，惟查
    原判決就併辦部分犯行，既未及審理，檢察官上訴意旨執此指摘原判決不當，為
    有理由，自應由本院將原判決予以撤銷改判。被告丙○○前於八十六年十月二十
    四日因違反麻醉藥品管理條例案件，經法院判處有期徒刑五月確定，並於八十八
    年三月十九日執行完畢，有台灣苗栗地方法院檢察署刑案資料查註紀錄表在卷可
    憑，其前受有期徒刑執行完畢後，五年內再犯本件有期徒刑以上之罪，為累犯，
    應依刑法第四十七條規定加重其刑。爰審酌被告素行不佳、犯罪之動機、手段、
    犯罪後之態度等一切情狀，量處如主文所示之刑以資懲儆。扣案之起子一支係被
    告所共供行竊機車所用之物，業據其供明在卷，依法宣告沒收。至被告與溫永祥
    持供前開行竊所用之鉗子一支，並非違禁物，雖係共犯溫永祥所有，惟未據扣案
    ，復無證據證明其尚存在，為免將來執行之困難，爰不予宣告沒收，併此敘明。
四、核被告丁○○所為，係犯刑法第三百四十九條第二項之故買贓物罪。原審不察，
    遽予無罪之諭知，自有未洽，檢察官上訴意旨，指摘原判決不當，非無理由，自
    應予撤銷改判，爰審酌被告犯罪之動機、目的、手段、生活狀況、智識程度、犯
    罪所生之損害及犯罪後態度等一切情狀，量處如主文第二項所示之刑。復查被告
    前未曾受有期徒刑以上刑之宣告，有台灣苗栗地方法院檢察署刑案資料查註紀錄
    表附於偵查卷可稽，因一時貪念，致罹刑章，經此教訓，當知所警惕，應無再犯
    之虞，本院認對被告所宣告之刑，以暫不執行為適當，爰併宣告緩刑四年。
五、被告丙○○經合法傳喚，無正當理由而不到庭，爰不待其陳述，逕行判決。
六、據上論斷，應依刑事訴訟法第三百六十九條第一項前段、第三百六十四條、第二
    百九十九條第一項前段、第三百七十一條，刑法第二十八條、第五十六條、第三
    百二十一條第一項第二款、第三款、第三百四十九條第二項、第四十七條、第七
    十四條第一款、第三十八條第一項第二款，罰金罰鍰提高標準條例第一條前段，
    判決如主文。
本案經檢察官吳經綸到庭執行職務。
中      華      民      國    八十九     年       四      月   十八     日
                                  臺灣高等法院臺中分院刑事第四庭
                                        審判長法  官  洪  耀  宗
                                              法  官  吳  重  政
                                              法  官  劉  登  俊
右正本證明與原本無異。
不得上訴。
                                              書記官  朱  敏  諄
中      華      民      國    八十九     年       四      月    二十    日
                                                                        Ｈ


司法院資訊處製作；財團法人民間司法改革基金會備份。
